# Lead vergadering #0

# Algmene info
Datum:		24-04-2017
Tijd:		12:00
Eindtijd:	13:00

Aanwezigen:

| Naam | Student Nummer |
|--------|--------------|
|Robert Bezem|1646446|
|Chris Smeele|1681796|
|Jan Halsema|1681546|

# Agenda
- Opening
- Ingekomen stukken en mededelingen
- Notulen vorige vergadering
-	Bespreekpunten:
	- [x] Git Workflow
	- [x] CI
	- [ ] Code conventions
	- [ ] Documentation
	- [ ] Architectural design workflow
- Samenvatting besluiten
- Samenvatting actiepunten
- Rondvraag
- Volgende vergadering inplannen

# Notulen
## Informatie

## Besluiten
- Modules moeten unique id krijgen voor het onderschijden van feature branches max 10 characters
- commit message format `[module naam]:commit message`
- geen `git add -a` of varianten en altijd diffen cache voor pushen
- externe libraries eerst laten screenen door leads
- Cmake als build omgeving
- Alle desktop applicaties moeten cross platform

## Actiepunten
|Wat|Wie|Wanneer|
|---|---|-------|
|Contributing bestand|Chris|25/04|
|Aanvragen Branch protection & review protection|Robert|25/04|
|Jenkins opzetten met nodes etc.|Allemaal|04/05|
|Clang tidy|Jan|04/05|
|Doxy config maken|Chris|04/05|

## Volgende vergadering
Datum:	25/04/2017
Tijd:	TBD